臺灣高等法院刑事判決　　　　　　　　96年度上訴字第4454號
上　訴　人
即　被　告　甲○○
選任辯護人　謝生富律師
上列上訴人因違反毒品危害防制條例等案件，不服臺灣板橋地方
法院96年度訴字第615 號、第1535號，中華民國96年8 月27日第
一審判決（起訴案號：臺灣板橋地方法院檢察署95年度偵字第23
252 號、96年度偵字第5293號），提起上訴，本院判決如下：
    主  文
原判決關於販賣第三級毒品、第二級毒品暨定執行刑部分均撤銷
。
甲○○明知為禁藥而轉讓，處有期徒刑壹年，減為有期徒刑陸月
，扣案一粒眠陸顆沒收之；又明知為禁藥而轉讓，處有期徒刑壹
年拾月，扣案之搖頭丸壹顆（驗餘淨重零點貳陸公克）及一粒眠
拾顆（與上述一粒眠陸顆，合計拾陸顆，驗餘淨重共貳點玖伍公
克）均沒收之。
其他上訴駁回。
上訴駁回部分所處之刑與撤銷改判部分減得及所處之刑，應執行
有期徒刑伍年，扣案Ｋ他命壹包、搖頭丸壹顆（驗餘淨重零點貳
陸公克）及一粒眠拾陸顆（驗餘淨重共貳點玖伍公克）均沒收之
。
    事  實
一、甲○○明知Ketamine（即愷他命，俗稱K 他命）、Nimetaze
    pam （即俗稱一粒眠）係毒品危害防制條例所列管之第三級
    毒品，MDMA（即俗稱之搖頭丸）係毒品危害防制條例所列管
    之第二級毒品，且Nimetazepam 、MDMA（即俗稱搖頭丸）係
    藥事法所稱之禁藥，非經許可，不得轉讓或意圖販賣而持有
    ：
（一）甲○○於民國（下同）95年10月間，向真實年籍、姓名不
      詳綽號「阿毅」之成年男子以1 包新臺幣（下同）700 元
      之價格購入K 他命後，供己施用，因有剩餘，詎竟基於意
      圖販賣以營利之犯意，而持有K 他命1 包，並於同年月9
      日凌晨2 時許，在臺北縣永和市○○路○ 段120 號地下室
      之「TEMPO 舞廳」，欲以1000元之價格向該舞廳內不詳姓
      名之舞客兜售時，為該舞廳服務生陳文泰發現趨前制止，
      並報警處理，為警當場查獲，並扣得前開K 他命1 包。
（二）甲○○又於96年3 月間，因其高職同學乙○○向其詢問有
      無毒品可供施用，竟基於轉讓禁藥即第三級毒品一粒眠之
      意圖，將其向真實年籍、姓名不詳之成年男子，以每顆40
      元之價格購入之一粒眠，於96年3 月2 日，以其所持用之
      0000000000號行動電話撥打0000000000號行動電話予乙○
      ○，談妥轉讓數量、價格、時間及地點，於同日在臺北縣
      永和市「智光商職」前，以購入之原價即每顆40元，10顆
      共400 元將一粒眠10顆轉讓予乙○○。
（三）乙○○於取得前開一粒眠後，因另向他人購買毒品無著，
      再於96年3 月4 日凌晨，以電話向當時在「TEMPO 舞廳」
      之甲○○詢問有無禁藥，甲○○遂另起轉讓禁藥即第二級
      毒品搖頭丸、第三級毒品一粒眠之犯意，向該舞廳另名真
      實年籍、姓名不詳之成年男子分別以搖頭丸每顆400 元、
      一粒眠每顆40元之價格購入搖頭丸1 顆、一粒眠10顆，再
      於同日凌晨1 時20分許，在「TEMPO 舞廳」前，以原價即
      搖頭丸每顆400 元、一粒眠每顆40元，轉讓搖頭丸1 顆、
      一粒眠10顆予乙○○，旋為警當場查獲，並自乙○○身上
      扣得搖頭丸1 顆、一粒眠16顆（其中6 顆為甲○○於96年
      3 月2 日轉讓乙○○所剩餘），惟乙○○尚未交付現金予
      甲○○。
二、案經臺北縣政府警察局永和分局、臺北市政府警察局士林分
    局分別報請臺灣板橋地方法院檢察署檢察官偵查起訴。
    理  由
壹、程序部分：
一、按被告以外之人於偵查中向檢察官所為陳述，除顯有不可信
    之情況者外，得為證據，刑事訴訟法第159 條之1 第2 項定
    有明文。偵查中對被告以外之人（包括證人、鑑定人、告訴
    人、被害人及共同被告等）所為之偵查筆錄，或被告以外之
    人向檢察官所提之書面陳述，性質上均屬傳聞證據。惟現階
    段刑事訴訟法規定檢察官代表國家偵查犯罪、實施公訴，依
    法其有訊問被告、證人及鑑定人之權，證人、鑑定人且須具
    結，而實務運作時，檢察官偵查中向被告以外之人所取得之
    陳述，原則上均能遵守法律規定，不致違法取供，其可信度
    極高，職是，被告以外之人前於偵查中已具結而為證述，除
    反對該項供述得具有證據能力之一方，已釋明「顯有不可信
    之情況」之理由外，不宜以該證人未能於審判中接受他造之
    反對詰問為由，即遽指該證人於偵查中之陳述不具證據能力
    。查本件證人陳文泰、乙○○於檢察官偵查中所為之陳述，
    其等未曾提及檢察官在偵查時有何不法取供之情形，且被告
    及辯護人亦未曾反對該項供述不具證據能力，依上開說明，
    其等於偵查中之證言自均具有證據能力。
二、再按被告以外之人於審判外之陳述，雖不符刑事訴訟法第15
    9 條之1 至第159 條之4 之規定，而經當事人於審判程序同
    意作為證據，法院審酌該言詞陳述或書面陳述作成時之情況
    ，認為適當者，亦得為證據；當事人、代理人或辯護人於法
    院調查證據時，知有刑事訴訟法第159 條第1 項不得為證據
    之情形，而未於言詞辯論終結前聲明異議者，視為有前項之
    同意，刑事訴訟法第159 條之1 、第159 條之5 第1 項、第
    2 項分別定有明文。經查，本判決下列所引用之被告以外之
    人於審判外之非供述證據，檢察官、被告及辯護人於原審及
    本院言詞辯論終結前均未聲明異議，本院審酌上開證據資料
    製作時較無人情施壓或干擾，亦無不當取供，及證明力明顯
    過低之瑕疵，認以之作為證據應屬適當，故揆諸前開規定，
    認前揭證據資料有證據能力。
貳、實體部分：
一、訊據被告甲○○固不否認有於95年10月9 日在「TEMPO 舞廳
    」為警查扣前開K 他命、分裝袋；另於96年3 月2 日，轉讓
    一粒眠10顆予乙○○；再於96年3 月4 日，轉讓一粒眠10顆
    、搖頭丸1 顆予乙○○，嗣為警查扣搖頭丸1 顆、一粒眠16
    顆等事實不諱。惟矢口否認有何意圖販賣而持有第三級毒品
    之犯行，辯稱：伊於95年10月9 日在「TEMPO 舞廳」並沒有
    販賣之意圖，當時有拿出K 他命只是供自己施用；另一粒眠
    、搖頭丸是乙○○打電話請伊幫忙買，伊就幫乙○○去舞廳
    跟藥頭買，再交給乙○○，伊先墊錢，乙○○並沒交錢給伊
    ，一粒眠一顆40元、搖頭丸一顆400 元，沒有賺差價云云。
二、經查：
（一）關於意圖販賣而持有第三級毒品部分：
    (一)被告如何於前揭時地於取得K 他命後，在「TEMPO 舞廳」
      兜售，為該舞廳服務生陳文泰發覺報警處理等情，業據證
      人陳文泰於檢察官偵查中證稱：伊於95年10月9 日凌晨2
      時許，正在舞廳內巡視，發現被告正向店內客人2 、3 名
      兜售毒品，被告有將毒品取出，但客人未向被告買毒品，
      後來伊上前詢問客人，客人表示被告是藥頭，伊隨即通知
      警方到場處理，而當時因店內客人很多，又黑又亂，伊沒
      有看見毒品實際交易情形等語（見95年度偵字第23252 號
      卷第46頁）。又扣案之白色粉末，經送昭信科技股份有限
      公司鑑定結果，確實檢出第三級毒品K 他命成分等情，亦
      有該公司96年1 月24日檢驗結果報告書1 紙在卷可稽（見
      原審第615 號卷第40頁），此外，復有查獲照片1 幀附卷
      可憑（見95年度偵字第23252 號卷第19頁）。按理而言，
      證人陳文泰為舞廳服務生，與被告素不相識，而被告為該
      舞廳常客，若非真有兜售毒品之情事，證人陳文泰當無得
      罪客人，甘冒偽證罪責，設詞攀誣被告之理。且被告於檢
      察官偵查時亦供承：扣案之毒品係伊以1 包700 元之價格
      向綽號「阿毅」之朋友所購得，準備以1000元出售，準備
      要販賣時即為警查獲等語（見95年度偵字第23252 號卷第
      28頁，至被告同時供稱另有於同年9 月25日、10月2 日將
      K 他命販賣予不詳姓名之人云云，此部分因缺乏其他證據
      可為佐證，業據原審判決被告無罪確定）；另被告於原審
      審理時亦自承：當時有將K 他命取出等語（見原審第615
      號卷第64頁），核與證人陳文泰於偵查中結證之情節相符
      ，足認證人陳文泰之證詞確屬可信。
    (二)辯護人雖以證人陳文泰於偵查中證稱：其向客人詢問，客
      人表示被告是藥頭等語，應屬傳聞證據；另證人亦證稱：
      當時因店內客人很多，又黑又亂，其未看見毒品實際交易
      情形等語，自不可能看見被告向人兜售毒品云云。惟查，
      證人陳文泰係先發現被告向客人兜售毒品，再上前向客人
      查證，證實被告確有販賣行為，係以其親身之經歷或見聞
      而為證述，並非僅轉述客人之陳述，自與訴訟法上所謂之
      傳聞證據有間；又證人係證述其並未看見被告與客人實際
      交易之情形，但非謂未見被告有向客人兜售之行為；再證
      人雖證稱：當時舞廳又黑又亂云云，然並非指舞廳內伸手
      不見五指，否則舞廳內之職員及客人如何在其內進行服務
      及消費活動，是在客觀環境上，證人自非不能看見被告之
      兜售之行為，是辯護人此部分所辯，尚不足為有利於被告
      之認定。
    (三)再被告雖辯稱：伊沒有販賣，當時有拿出Ｋ他命，是自己
      要施用云云。惟查：K 他命之施用方式，係將K 他命粉末
      攤平放置於平面上，整理成細長條狀，再以工具或直接吸
      入鼻內，由鼻腔黏膜吸收，俗稱「拉K 」，此為毒品施用
      者之一般經驗，且為本院審判職權上所知，並為被告於本
      院審理時自承係以上開方式施用無誤（見本院卷第51頁）
      ，則此種施用情形既無法以其他隱匿方式替代，則被告辯
      稱在人數眾多之舞廳內，公然取出K 他命，係為施用云云
      ，顯與常理有違，不足採信。
（二）關於轉讓禁藥部分：
    (一)被告分別於96年3 月2 日、3 月4 日，因其高職同學乙○
      ○向其詢問有無毒品可供施用，遂先後向藥頭各以每顆40
      元、400 元購入一粒眠及搖頭丸，再以前開0000000000號
      行動電話聯絡乙○○，在臺北縣永和市「智光商職」前、
      及「TEMPO 舞廳」內，以一粒眠每顆40元、搖頭丸每顆40
      0 元之原價，分別轉讓一粒眠10顆（96年3 月2 日），及
      一粒眠10顆、搖頭丸1 顆（96年3 月4 日）予乙○○等事
      實，亦經證人乙○○於偵查中及原審審理時證述明確（見
      96年度偵字第5293號卷第31頁及其反面、原審第1535號卷
      第52頁、第53頁），核與被告於檢察官偵查時之供述情節
      大致相符（見96年度偵字第5293號卷第35頁、第36頁）。
      被告雖辯稱係證人乙○○打電話託伊幫忙買云云，證人乙
      ○○於本院審理時亦附和被告辯詞，惟此情節為本院所不
      採，仍應認被告係直接將一粒眠、搖頭丸轉讓予證人乙○
      ○無訛（惟此部分不構成販賣第二級、第三級毒品罪，詳
      如後述）。
    (二)再關於被告購進一粒眠及搖頭丸之價格，據被告於警訊時
      供稱：伊係以每粒40元之價格購入一粒眠等語（見96年度
      偵字第5293號卷第8 頁），嗣於檢察官偵查、原審審理時
      復供述：係以搖頭丸1 粒400 元、一粒眠1 粒40元之價格
      取得上開毒品等語（見同上偵查卷第35頁、第36頁、第86
      頁；原審第1535號卷第26頁），雖被告於警訊時曾一度供
      稱：係以350 元之價格購入搖頭丸1 粒，伊將搖頭丸出賣
      予乙○○，可賺50元云云（見96年度偵字第5293號卷第8
      頁），惟核與被告前揭供述不相符合，且無其他證據可為
      佐證被告確有以低於前揭售價買進上開禁藥等情，不能僅
      依上開被告之自白為認定被告有販賣毒品之唯一證據，基
      於「罪疑利益歸於被告」之原則，堪認被告係以搖頭丸1
      粒400 元、一粒眠1 粒40元之價格購進上開禁藥。
    (三)再扣案之藥丸1 顆及16顆，經送臺北市政府警察局鑑定結
      果，確實檢出第二級毒品MDMA成分（毛重0.29公克，取0.
      03公克化驗，餘0.26公克）、第三級毒品Nimetazepam （
      總毛重3.04公克，隨機選取3 顆，各取0.03公克化驗，餘
      2.95公克）等情，有該局96年5 月7 日北市鑑毒字第336
      號鑑驗通知書1 紙附卷可參（見原審第1535號卷第34頁）
      ，此外，復有查獲照片1 幀等在卷可佐（見96年度偵字第
      5293號卷第24頁）。
（三）綜上所述，本案事證明確，被告所辯均屬畏罪卸責之詞，
      不足採信，被告犯行洵堪認定，應依法論科。
三、上訴駁回部分：
（一）核被告就事實欄一之（一）部分所為，係犯毒品危害防制
      條例第5 條第3 項之意圖販賣而持有第三級毒品罪。至公
      訴意旨認被告關於事實欄一之（一）部分，係犯同條例第
      4 條第3 項之販賣第三級毒品罪云云，惟查，被告自始即
      供承販入Ｋ他命係供己使用，而本案依證人陳文泰之證言
      ，僅能證明被告嗣後變更原先供己使用之意思，意圖販賣
      而持有Ｋ他命，並進而為兜售之行為，證人並未目睹毒品
      交易過程，無法證明被告已著手於販賣犯行，此部分公訴
      意旨尚有未洽，惟起訴之基本社會事實同一，本院自應依
      法變更起訴法條。
（二）原審認被告此部分犯行罪證明確，因而依毒品危害防制條
      例第5 條第3 項之規定，並審酌被告之素行、犯罪之動機
      、目的均僅為圖一己之私利，及意圖販賣而持有毒品之數
      量，助長毒品氾濫，對於國民身體健康危害甚鉅，情節非
      輕，與犯罪後仍不知悔悟，飾詞狡辯，態度不佳等一切情
      狀，量處被告有期徒刑3 年6 月，另說明毒品危害防制條
      例第2 條第2 項規定，毒品依其成癮性、濫用性及對社會
      危害性分為四級，並就製造、運輸、販賣、意圖販賣而持
      有、以非法方法使人施用、引誘他人施用及轉讓等不同品
      項毒品之行為，分別定其處罰。至施用或持有第三、四級
      毒品，因其可罰性較低，故予除罪化，僅就施用及持有第
      一、二級毒品科以刑罰。惟鑑於第三、四級毒品均係管制
      藥品，特於同條例第11條之1 明定無正當理由，不得擅自
      持有；第18條第1 項後段復規定查獲之第三、四級毒品，
      無正當理由而擅自持有者，沒入銷燬之。從而，依同條例
      第18條第1 項後段應沒入銷燬之毒品，專指查獲之施用、
      持有第三、四級毒品而言；倘係查獲之製造、運輸、販賣
      、意圖販賣而持有、以非法方法使人施用、引誘他人施用
      或轉讓之第三、四級毒品，既屬同條例相關法條明文規定
      處罰之犯罪行為，即非該條項應沒入銷燬之範圍。又同條
      例第19條第1 項所定「供犯罪所用或因犯罪所得之物」，
      係指犯第4 條至第9 條、第12條、第13條或第14條第1 項
      、第2 項之罪所用或所得之物，不包括毒品本身在內，自
      不得為第三、四級毒品之沒收依據（以犯第4 條第3 項販
      賣第三級毒品罪為例，其供犯罪所用之物，當指「供販賣
      第三級毒品所用之物」而言；第三級毒品本身為販賣之標
      的，為遂行販賣該毒品使用之物，始屬「供犯罪（即犯第
      4 條第3 項之販賣第三級毒品罪）所用之物」，其理至明
      。同條例對於查獲之製造、運輸、販賣、意圖販賣而持有
      、以非法方法使人施用、引誘他人施用及轉讓第三、四級
      毒品之沒收，並無特別規定，如其行為已構成犯罪，則該
      毒品即屬不受法律保護之違禁物，應回歸刑法之適用，依
      刑法第38條第1 項第1 款之規定沒收之（最高法院95年度
      台上字第511 號判決意旨參照）。查扣案之K 他命一包，
      屬違禁物，應依刑法第38條第1 項第1 款規定宣告沒收。
      其認事用法，並無違誤，量刑亦妥適，被告上訴意旨，仍
      執前詞否認犯罪，指摘原判決此部分不當，並無理由，應
      予駁回。
四、撤銷改判部分：
（一）按販賣毒品罪須以營利為目的購入毒品或復行賣出始足當
      之，倘無營利之意圖而以原價或較低之價格移轉他人，並
      未從中獲得任何利益，即欠缺販賣之主觀犯意，自難以販
      賣罪相繩。而行為人有無此項營利意思，亦應有積極之證
      據詳為證明，始足為販賣犯行之認定，苟無積極證據證明
      被告確有藉販賣安非他命以營利之意圖，及被告係以何方
      法營利等與犯罪構成要件有關之事項，自與販賣罪之構成
      件不符。就被告於96年3 月2 日、3 月4 日將其先前以每
      顆40元之價格購入之一粒眠，每顆400 元之價格買進之搖
      頭丸，分別以原價轉讓予乙○○部分，經查，並無證據證
      明被告係基於營利之意圖而販入上開毒品，且證人乙○○
      於原審審理時亦證述：被告有跟伊說不會賺多的錢等語（
      見原審第1535號卷第50頁），徵之證人乙○○與被告係高
      職同學，被告基於同窗情誼不賺取乙○○毒品價差，尚不
      悖於常理。準此，被告並無營利之意圖而將先前已購得之
      毒品以原價轉讓予證人乙○○，應無販賣之主觀犯意甚明
      。
（二）再按第二級毒品MDNA、MDA 、安非他命及甲基安非他命等
      成分均屬安非他命類藥品，業經行政院衛生署以75年7 月
      11日衛署藥字第597627號公告，列入藥物藥商管理法第16
      條第1 款（即現行藥事法第22條第1 款）之禁藥管理；嗣
      於79年10月9 日再以衛署藥字第904142號公告，列入麻醉
      藥品管理條例（現行管制藥品管理條例）第2 條第4 款所
      定之「化學合成類麻醉藥品」管理，並明定於管制藥品管
      理條例第3 條所指「管制藥品」，及毒品危害防制條例第
      2 條所稱之第二級毒品；另Nimetazepam 亦經行政院衛生
      署以88年12月8 日以台88衛字第44501 號公告，列為第四
      級管制藥品，再於95年8 月8 經行政院公告改為第三級管
      制藥品，屬管制藥品管理條例第3 條所指「管制藥品」，
      毒品危害防制條例第2 條所稱之第三級毒品，而上開列入
      藥事法禁藥之管理迄今並未解除等情，為本院於職權上所
      知悉。則轉讓MDMA及Nimetazepam 同時受藥事法及毒品危
      害防制條例之規範，而藥事法第83條第1 項係於93年4 月
      21日修正公佈，同年月23日施行，相較於毒品危害防制條
      例，新修正之藥事法為後法；依新修正之藥事法第83條第
      1 項規定之轉讓禁藥罪之法定刑為「7 年以下有期徒刑，
      得併科新臺幣5 百萬元以下罰金」，較毒品危害防制條例
      第8 條第2 項轉讓第二級毒品罪之法定刑：「6 月以上5
      年以下有期徒刑，得併科新臺幣70萬元以下罰金」、及同
      條例第8 條第3 項轉讓第三級毒品罪之法定刑「3 年以下
      有期徒刑，得併科新臺幣30萬元以下罰金」為重，且毒品
      之範圍尚包括影響精神物質與其製品，而藥事之管理，亦
      非僅止於藥品之管理。又毒品未必係經公告之禁藥，禁藥
      亦未必為毒品。再參諸藥事法之立法目的在於確保行政主
      管機關對於藥事之管理，藥事法第1 條定有明文，而與毒
      品危害防制條例係保障國民健康之保護目的不同，是毒品
      危害防制條例與藥事法二者，並無必然之特別法與普通法
      關係。故除非轉讓之第二級毒品達毒品危害防制條例第8
      條第6 項之一定數量（即淨重10公克以上），經依法加重
      後之法定刑較藥事法第83條第1 項之法定刑為重之情形外
      ，因藥事法第83條第1 項為重法，自應優先適用藥事法處
      罰（本院暨所屬法院94年法律座談會刑事類提案第8 號結
      論意旨參照），而本案被告轉讓之MDMA僅毛重0.29公克，
      自不得依毒品危害防制條例第8 條第6 項規定加重其刑。
（三）核被告就事實欄一之（二）部分所為，係犯藥事法83條第
      1 項之轉讓禁藥罪；就事實欄一之（三）部分所為，亦係
      犯同法第83條第1 項之轉讓禁藥罪。至公訴意旨認被告關
      於事實欄一之（二）部分，係犯毒品危害防制條例第4條
      第3 項之販賣第三級毒品罪；就事實欄一之（三）部分所
      為，係犯同條例第4 條第2 項之要販賣第二級毒品罪、及
      同條例第8 條第3 項之販賣第三級毒品罪云云，尚有未合
      ，惟起訴之基本社會事實同一，本院應依法變更起訴法條
      。就事實欄一之（三）部分，被告雖同時轉讓搖頭丸及一
      粒眠2 種禁藥，惟僅觸犯藥事法第83條第1 項轉讓禁藥一
      罪，且無不同法益同時受害，僅構成單純一罪。至被告轉
      讓前後持有禁藥並同為第二級毒品MDMA之低度行為，應為
      其轉讓之高度行為所吸收，不另論罪。另被告所犯前開數
      罪，犯意各別、行為互殊，應予分論併罰。
（四）原審認被告此部分犯行罪證明確，予以論罪科刑，固非無
      見。惟查，並無證據證明被告為上開行為時，有營利之意
      圖，原審遽認被告涉犯販賣第二級、第三級毒品罪云云，
      自有未合。被告上訴意旨，認其僅成立轉讓毒品罪等情，
      尚非全無理由，原判決既有前揭可議之處，自應由本院將
      原判決關於販賣第三級毒品、第二級毒品暨定執行刑部分
      均予以撤銷改判。爰審酌被告之素行、犯罪之動機、目的
      、手段、所轉讓禁藥即毒品之數量，及其轉讓禁藥對於國
      民身體健康危害之程度，與犯罪後之態度等一切情狀，分
      別量處如主文第2 項所示之刑。又中華民國96年罪犯減刑
      條例業於96年7 月4 日經總統公布，並於同年月16日施行
      ，被告就事實欄一之（二）部分，係於96年4 月24日以前
      犯罪，符合該條例第2 條第1 項第3 款之規定，應予以減
      刑，爰予以減刑為有期徒刑6 月。
（五）至查扣案之MDMA（即搖頭丸）1顆（毛重0.29公克，取0.
      03公克化驗，餘0.26公克），及Nimetazepam（即一粒眠
      ）16顆（總毛重3.04公克，隨機選取3顆，各取0.03公克
      化驗〈並未用罄〉，餘2.95公克），屬違禁物，均應依刑
      法第38條第1項第1款規定宣告沒收。另扣案之分裝袋94
      個，與被告意圖販賣而持有第三級毒品無關，爰不為沒收
      之諭知，亦併此敘明。
五、前開上訴駁回部分與撤銷改判部分所處及減得之刑，並應定
    如主文第4 項所示之執行刑。
據上論斷，應依刑事訴訟法第368 條、第369 條第1 項前段、第
364 條、第299 條第1 項前段、第300 條，藥事法第83條第1 項
，刑法第11條前段、第38條第1 項第1 款、第51條第5 款，中華
民國96年罪犯減刑條例第3 條第1 項第2 款、第7 條、第11條，
判決如主文。
本案經檢察官陳國鳴到庭執行職務。
中　　華　　民　　國　　96　　年　　12　　月　　27　　日
 　　　　　       刑事第一庭審判長法　官　蔡長溪
                                  法　官　陳春秋
                                  法　官　謝靜恒
以上正本證明與原本無異。
如不服本判決，應於收受送達後十日內向本院提出上訴書狀，其
未敘述上訴之理由者並得於提起上訴後十日內向本院補提理由書
（均須按他造當事人之人數附繕本）。
                                  書記官  陳珮茹
中　　華　　民　　國　　96　　年　　12　　月　　28　　日
附錄：本案論罪科刑法條全文
毒品危害防制條例第5條第3項：
意圖販賣而持有第三級毒品者，處3年以上10年以下有期徒刑，
得併科新臺幣三百萬元以下罰金。
藥事法第83條第1項
明知為偽藥或禁藥，而販賣、供應、調劑、運送、寄藏、牙保、
轉讓或意圖販賣而陳列者，處7年以下有期徒刑，得併科新臺幣5
百萬元以下罰金。
